【裁判字號】    90,台上,1662
【裁判日期】    900920
【裁判案由】    損害賠償
【裁判全文】
最高法院民事裁定                                九十年度台上字第一六六二號
    上  訴  人  漢西企業有限公司
    法定代理人  楊碧雲
    訴訟代理人  林振光律師
    被 上訴 人  專順電機有限公司
    法定代理人  張長榮
    訴訟代理人  黃榮謨律師
右當事人間請求損害賠償事件，上訴人對於中華民國九十年三月十三日台灣高等法院
第二審判決（八十九年度上字第一○○二號），提起上訴，本院裁定如左：
    主  文
上訴駁回。
第三審訴訟費用由上訴人負擔。
    理  由
按對於第二審判決上訴，非以其違背法令為理由，不得為之，民事訴訟法第四百六十
七條定有明文。依同法第四百六十八條規定，判決不適用法規或適用不當者，為違背
法令。而判決有同法第四百六十九條所列各款情形之一者，為當然違背法令。是當事
人提起上訴，如依民事訴訟法第四百六十八條規定，以第二審判決有不適用法規或適
用法規不當為理由時，其上訴狀或理由書應有具體之指摘，並揭示該法規之條項或其
內容。若係成文法以外之法則，應揭示該法則之旨趣。倘為司法院解釋、或本院之判
例，則應揭示該判解之字號或其內容。如以民事訴訟法第四百六十九條所列各款情形
為理由時，其上訴狀或理由書，應揭示合於該條款之事實。上訴狀或理由書如非依此
項方法表明，或其所表明者，顯與上開法條規定之情形不相合時，即難認為已對第二
審判決之違背法令有具體之指摘，其上訴自難認為合法。本件上訴人對第二審判決提
起上訴，雖以該判決違背法令為由，惟核其上訴理由狀所載內容，係就原審取捨證據
、認定事實之職權行使所論斷：上訴人投資前，曾派人前往大陸合資工廠評估，並於
合資後派人輪流至合資公司參與業務執行，對合資公司發生盈虧情形，不能諉為不知
，上訴人謂被上訴人施用詐術，致其參與投資業務，不足採信。又被上訴人對上訴人
要求查看帳冊，從未拒絕，並歡迎上訴人赴大陸當面討論，均難認被上訴人有詐欺、
侵占情事，復兩造合資已在大陸設廠，上訴人並派人參與執行業務，合資目的已達成
，無給付不能之情事存在。至於給付合資公司人員之薪資及差旅費部分，已逾一年除
斥期間，且被上訴人無詐欺、侵占或給付不能之情事，上訴人亦不得據以請求被上訴
人給付薪資、差旅費及貨款。從而，上訴人主張撤銷合資意思表示，解除合資契約，
並依不當得利、侵權行為、解除契約回復原狀並損害賠償之規定，請求被上訴人給付
新台幣一百六十九萬七千六百四十九元本息，於法無據，不應准許等情，指摘其為不
當，並就原審已論斷者，泛言未論斷，而非具體表明合於不適用法規、適用法規不當
、或民事訴訟法第四百六十九條所列各款之情形，難認對該判決之如何違背法令已有
具體之指摘。依首揭說明，應認其上訴為不合法。
據上論結，本件上訴為不合法。依民事訴訟法第四百八十一條、第四百四十四條第一
項、第九十五條、第七十八條，裁定如主文。
中      華      民      國     九十     年      九      月     二十     日
                              最高法院民事第五庭
                                  審判長法官  朱  錦  娟
                                        法官  顏  南  全
                                        法官  蘇  達  志
                                        法官  許  澍  林
                                        法官  葉  勝  利
      右正本證明與原本無異
                                              書  記  官
中      華      民      國     九十     年      十      月      四      日


司法院資訊處製作；財團法人民間司法改革基金會備份。
